【裁判字號】    97,易,799
【裁判日期】    970423
【裁判案由】    贓物
【裁判全文】
臺灣板橋地方法院刑事判決               97年度易字第799號
公  訴  人  臺灣板橋地方法院檢察署檢察官
被      告  乙○○
上列被告因贓物案件，經檢察官提起公訴（96年度偵字第28392
號），本院判決如下：
    主  文
乙○○故買贓物，處有期徒刑貳月，如易科罰金，以新臺幣壹仟
元折算壹日。
    事  實
一、乙○○於民國96年9 月17日9 時30分（即後述失竊時間）以
    後至96年11月22日23時許（即警方查獲時）前之某不詳時間
    ，在不詳地點，知悉真實姓名年籍不詳之成年男子所持有之
    機車避震器前叉即（起訴書誤載為「及」）三角台1 組，係
    來路不明之贓物（按該機車避震器前叉即三角台1 組原附屬
    於甲○○所有之車號CTY-615 號重型機車，該機車於96年9
    月17日9 時30分許，在台北縣三重市○○路○ 段63巷6 號前
    遭不明人士竊取），竟仍以不詳之價格予以買受。嗣於96年
    11月22日23時10分許，甲○○發覺乙○○所有、停放在台北
    縣三重市○○街287 之1 號前之車號CUL-187 號重型機車上
    安裝其所失竊之上開避震器前叉即三角台1 組，而報警查獲
    並扣得該避震器前叉即三角台1 組。
二、案經甲○○訴請臺北縣政府警察局三重分局報請臺灣板橋地
    方法院檢察署檢察官偵查起訴。
    理  由
一、程序方面：
  (一)、按被告以外之人於審判外之言詞或書面陳述，除法律有規
      定者外，不得作為證據，刑事訴訟法第159 條第1 項定有
      明文，此乃傳聞證據之法則。次按傳聞法則之重要理論依
      據，在於傳聞證據未經當事人之反對詰問予以核實，乃予
      排斥，惟若當事人已放棄對原供述人之反對詰問權，於法
      院審判時表明同意該等傳聞證據可作為證據，基於證據資
      料愈豐富，愈有助於真實發現之理念，並貫徹刑事訴訟法
      修法加重當事人進行主義之精神，確認當事人對於證據能
      力有處分權之制度，傳聞證據經當事人同意作為證據，法
      院認為適當者，亦得為證據。另當事人於調查證據時，對
      於傳聞證據表示「沒有意見」、「對於證據調查無意見」
      ，而未於言詞辯論終結前聲明異議，應視為已有將該等傳
      聞證據採為證據之同意，刑事訴訟法第159 條之5 亦規定
      甚明。
  (二)、被告乙○○於本院準備程序及審理時已表明對於被害人甲
      ○○於警詢及偵查中之指訴、證人林俊宏及孫東閔於偵查
      中證言之證據能力均無意見，且於言詞辯論終結前迄未聲
      明異議，依刑事訴訟法第159 條之5 第2 項規定，視為已
      同意上開證言具有證據能力，可作為證據，本院審酌上開
      證據均非違法取得，亦無證明力明顯過低之情形，均得採
      為證據。
二、實體方面：
  (一)、犯罪事實之認定：
    １、認定犯罪事實所憑之證據及其理由：
        上揭事實，業據被害人甲○○於警詢及偵查中指訴綦詳
        ，證人林俊宏亦於偵查中具結證稱：上開避震器前叉即
        三角台1 組係被告要伊幫忙安裝在其機車上等情，而證
        人孫東閔亦於偵查中具結證稱：扣案之避震器前叉即三
        角台1 組確實是甲○○所有，因該產品只有伊公司才有
        能力生產，伊公司僅賣出10組，只有賣給甲○○的那組
        被偷等情，並有甲○○於其機車失竊後報案之臺北縣政
        府警察局車輛協尋電腦輸入單1 紙、甲○○所有之車號
        CTY- 615號重型機車失竊前安裝上開避震器前叉即三角
        台1 組之照片3 張、甲○○領回上開避震器前叉即三角
        台1 組之贓物認領保管單1 紙附卷可稽。本案事證明確
        ，被告犯行已堪認定。
    ２、對被告之辯解不採納之理由：
        被告於本院辯稱：伊在奇摩拍賣網站上看見有人拍賣上
        開機車避震器前叉即三角台1 組等物，即打電話與賣家
        聯絡，再以新臺幣（下同）12000 元購得上開避震器前
        叉即三角台1 組及輪框等物，伊不知係贓物云云。惟查
        ：被告於警詢時供稱：伊係於96年8 月間在雅虎奇摩拍
        賣網站上看見賣家拍賣上開避震器前叉即三角台1 組，
        即在台北縣中和市採面交方式以12000 元向賣家購得云
        云（見偵卷第8 頁），復於96年11月23日及同年12月14
        日在檢察官偵查中陳稱：上開避震器前叉即三角台1 組
        係伊在96年8 月份購得云云（見偵卷第29、37頁），然
        而甲○○所有之上開避震器前叉即三角台1 組連同其所
        附屬之車號CTY-615 號機車係於96年9 月17日9 時30分
        始失竊乙節，業據被害人甲○○指訴在卷，並有臺北縣
        政府警察局車輛協尋電腦輸入單1 紙附卷可憑，被告顯
        無可能於96年8 月間即購得該避震器前叉即三角台1 組
        ，其所辯應屬虛構。又被告於本院審理時陳稱：伊不知
        賣方姓名，亦不知賣方之雅虎奇摩拍賣帳號，至於賣方
        之電話號碼伊亦未記下來，且伊因為不想與賣方繼續聯
        絡，且不願賣家知道伊之電話號碼，所以使用公用電話
        與賣方聯絡云云，惟衡情一般網路或無店面商號之買賣
        等交易行為，為避免交易標的物之來源不明或有物之瑕
        疵情形，買方通常會保留賣方之聯絡方式，以確保自己
        之權益，本件被告陳稱其未保留任何賣方資料，且刻意
        以公用電話與賣方聯繫，其所述情節與一般交易習慣有
        違，不足採信。從而，被告辯稱：伊在奇摩拍賣網站上
        看見有人拍賣上開機車避震器前叉即三角台1 組等物，
        即打電話與賣家聯絡，以12000 元購得上開避震器前叉
        即三角台1 組及輪框等物云云，應係畏罪卸責而臨訟杜
        撰之詞，委無可採。本案因被告堅不吐實其實際購買之
        時間、地點、價格及賣方身分，因此僅能認定被告係於
        96年9月17日9時30分（即前述失竊時間）以後至96年11
        月22日23時許（即警方查獲時）前之某不詳時間，在不
        詳地點，以不詳之價格，向真實姓名、年籍不詳之成年
        男子購得上開機車避震器前叉即三角台1組。又被害人
        甲○○雖指稱上開避震器前叉即三角台1組連同其所有
        之CTY-615號機車應係被告所竊得云云，惟為被告堅決
        否認，查無其他積極證據足以補強被害人甲○○之此部
        分指訴，因此尚難僅憑被害人甲○○之片面指訴即認定
        上開避震器連同甲○○之機車均係被告所竊得，附此敘
        明。
  (二)、論罪科刑之法律適用：
    １、核被告所為，係犯刑法第349 條第2 項之故買贓物罪。
        公訴意旨認被告係於不詳時間，在台北縣三重市○○路
        之「大都會網咖店」內連線上網，明知真實姓名及年籍
        不詳之成年男子在奇摩拍賣網站所拍賣之機車避震器前
        叉即三角台1 組，係來路不明贓物，而仍以12000 元之
        代價予以收受云云，容有未洽，已如前述，應予更正。
        爰審酌被告之犯罪目的、手段、所故買之贓物價值非鉅
        及犯後飾詞圖卸刑責之態度等一切情狀，量處如主文所
        示之刑，並諭知如易科罰金之折算標準。
    ２、扣案之INDEX 牌安全帽1 頂，與本案被告故買贓物之犯
        行無關，自不得宣告沒收，附此敘明。
據上論斷，應依刑事訴訟法第299 條第1 項前段，刑法第349 條
第2 項、第41條第1 項前段，刑法施行法第1 條之1 第1 項、第
2項前段，判決如主文。
本案經檢察官黃佳權到庭執行職務。
中    華    民    國    97    年    4     月    23    日
                  刑事第九庭  審判長法  官  樊季康
                                    法  官  劉元斐
                                    法  官  林鈺琅
以上正本證明與原本無異
如不服本判決應於送達後10日內敘明上訴理由，向本院提出上訴
狀
                                書記官  梁宜庭
中    華    民    國    97    年    4     月    28    日
附錄本案論罪科刑法條全文：
中華民國刑法第349條
（普通贓物罪）
收受贓物者，處 3 年以下有期徒刑、拘役或 5 百元以下罰金。
搬運、寄藏、故買贓物或為牙保者，處 5 年以下有期徒刑、拘役
或科或併科 1 千元以下罰金。
因贓物變得之財物，以贓物論。


司法院資訊處製作；財團法人民間司法改革基金會備份。
